臺灣臺南地方法院臺南簡易庭民事判決
110年度南簡字第295號
原告  劉淑賢
被告  鄭永智
上列當事人間因違反洗錢防制法等案件，原告提起刑事附帶民事
訴訟，請求侵權行為損害賠償，經本院刑事庭裁定（109年度附
民字第313號）移送前來，本院於民國110年4月8日言詞辯論終結
，判決如下：
    主      文
被告應給付原告新臺幣壹拾伍萬元，及自民國109年8月31日起至
清償日止，按週年利率百分之五計算之利息。
訴訟費用由被告負擔。
本判決得假執行。
    事實及理由
一、本件原告主張：被告明知提供自己金融帳戶之存摺、提款卡
    予他人使用，可能為他人用於財產犯罪，竟仍基於幫助他人
    詐欺及洗錢等犯罪之不確定故意，於民國109年4月5日21時5
    7分，至臺南市○區○○路000號統一超商樂豐門市，利用店到
    店取貨之交貨便方式，將其所有之中華郵政股份有限公司臺
    南鹽埕郵局帳號000-00000000000000號帳戶（以下簡稱系帳
    戶）之提款卡與密碼寄予真實姓名、年籍均不詳之詐欺集團
    某成員，而以此方式幫助該人及其所屬之詐欺集團從事詐欺
    、洗錢等犯罪使用；該詐騙集團某成員於109年4月9日10時4
    0分許，先佯裝為原告配偶洪堯昌之友人魏先生撥打電話予
    洪堯昌表示其更換手機門號要重新加LINE好友，復向洪堯昌
    誆稱需借錢周轉，致洪堯昌及原告均陷於錯誤，由原告於同
    日12時26分許，在高雄市○○區○○○路000○0號中華郵局股份有
    限公司高雄瑞豐郵局臨櫃匯款新臺幣（下同）15萬元至被告
    系爭帳戶而受有損害。爰依侵權行為法則，請求被告賠償原
    告15萬元，及自刑事附帶民事起訴狀繕本送達之翌日起至清
    償日止，按週年利率百分之五計算之利息，並聲明求為判決
    如主文第1項所示。
二、被告則以：原告匯入系爭帳戶的錢不是我領走的，我只是提
    供人頭帳戶，我也是被騙的等語，並聲明：請求駁回原告之
    訴，訴訟費用由原告負擔。
三、得心證之理由：
（一）本件原告主張其遭詐欺集團詐騙，並因而匯款至被告提供
      之人頭帳戶內等情，業據提出臺南地方檢察署檢察官109
      年度偵字第10632號、109年度偵字第12918號起訴書為憑
      ，且為被告所不爭執；而被告所犯洗錢罪之刑事案件部分
      ，亦經本院以110年度金簡字第4號判決判處被告「鄭永智
      幫助犯洗錢防制法第十四條第一項之洗錢罪，處有期徒刑
      壹月，併科罰金新臺幣參仟元，罰金如易服勞役，以新臺
      幣壹仟元折算壹日」在案，有本院前開刑事卷可稽。本院
      依上開調查證據之結果，堪信原告主張為真實。
（二）按因故意或過失，不法侵害他人之權利者，負損害賠償責
      任。故意以背於善良風俗之方法，加損害於他人者亦同。
      又數人共同不法侵害他人之權利者，連帶負損害賠償責任
      。不能知其中孰為加害人者亦同。造意人及幫助人，視為
      共同行為人，民法第184條第1項及第185條分別定有明文
      。又加害人於共同侵害權利之目的範圍內，各自分擔實行
      行為之一部，而互相利用他人之行為，以達其目的者，仍
      不失為共同侵權行為人，而應對於全部所發生之結果，連
      帶負損害賠償責任。經查：
　　⒈本件被告提供帳戶供詐欺集團使用，致原告受有15萬元之
      損害，揆諸上開說明，被告視為共同行為人，自應對原告
      負共同侵權行為損害賠償責任。
　　⒉被告雖抗辯原告匯入系爭帳戶的錢不是他領走的，他只是
      提供人頭帳戶，也是被騙的云云。惟被告自108年9月4日
      起任職於正捷股份有限公司（見本院卷第24頁起訴書），
      難謂欠缺社會經驗，顯無可能不具備不得任意將帳戶提供
      予他人之常識，當可判斷系爭帳戶遭他人用於接收匯款之
      結果恐流於非法使用，仍未違背其提供帳戶之本意，且被
      告亦願意承擔他人將帳戶做不法使用之風險。則被告所為
      乃肇致原告損失之共同原因，而為共同侵權行為人，其就
      原告所受損害，自應負侵權行為損害賠償責任。是被告抗
      辯，並不足採。
　　⒊從而，原告依侵權行為法則，請求被告賠償其受詐欺集團
      詐欺之損害15萬元，自屬有據。
四、綜上所述，原告依侵權行為法則，請求被告給付15萬元，及
    自刑事附帶民事起訴狀繕本送達被告翌日即109年8月31日起
    至清償日止，按週年利率百分之5計算之利息，為有理由，
    應予准許。
五、本件係依民事訴訟法第427條第2項規定適用簡易訴訟程序所
    為被告敗訴之判決，依同法第389條第1項第3款之規定，應
    依職權宣告假執行。
六、據上論結，原告之訴為有理由，依民事訴訟法第436條第2項
    、第78條、第389條第1項第3款，判決如主文。
中　　華　　民　　國　　110 　年　　4 　　月　　22　　日
                        臺灣臺南地方法院臺南簡易庭
                              法  官  王 獻 楠
上為正本係照原本作成。
如不服本判決，應於送達後20日內，向本院提出上訴狀並表明上
訴理由，如於本判決宣示後送達前提起上訴者，應於判決送達後
20日內補提上訴理由書（須附繕本），如委任律師提起上訴者，
應一併繳納上訴審裁判費。
中　　華　　民　　國　　110 　年　　4 　　月　　22　　日
                              書記官  蕭 雅 文